---
title: "HW2"
date: today
author: 第六組
format:
 pdf:
    include-in-header:
      - text: |
         \usepackage{setspace,relsize}
         \usepackage{geometry}
         \geometry{verbose,tmargin=2.5cm,bmargin=2.5cm,lmargin=2.5cm,rmargin=2.5cm}
mainfont: "Microsoft JhengHei UI"
toc: true
lang: zh-Tw
documentclass: article
pdf-engine: xelatex
execute:
  tidy: true
---

# Question 1
1.  分析所有候選人的知名度、支持度。

將檔案讀取並檢查。由summary()可以看出，此資料多為類別型變數。

```{r setup, include=FALSE}
library(showtext)
showtext_auto()
par(family = "STKaiti")
```

```{r}
#讀取檔案
library(readxl)
data <- read_excel("C:/Users/zach1/Downloads/cleaned_dataset.xlsx")
head(data)
summary(data)
```
問題四為代表候選人的知名度，我們發現這筆資料進行過整理，其1到8的順序不一定
代表受訪者回答的順序，
因此我們只能進行次數的整理。
由以下表格可看出，最具知名度的為三號候選人，接著是七號、一號、六號...。
```{r}

f <- cbind(data$v4_1,data$v4_2,data$v4_3,data$v4_4,data$v4_5,data$v4_6,data$v4_7,data$v4_8)
sort(table(f),decreasing=T)

```


將問題5(若明天就要投票，請問您會把票投給誰?)做為候選人的支持度，並分別列出由小到大的表

格、樣本比例表格與次數的直條圖。

```{r fig.width=10, fig.height=15}
sort(table(data$v5),decreasing = T)
round(sort(table(data$v5),decreasing = T)/length(data$v1),digits = 4)
barplot(table(data$v5))
```

若將樣本比例以圓餅圖表示(如下)，則可以發現去除"無反應"與"尚未決定"的選項，以3號候選人所

佔比例最大(12.27%)，其次為7號候選人(11.67%)。

```{r}
pie(sort(table(data$v5)),cex=0.7)
legend("topleft",legend=c("尚未決定:32.79%","無反應:16.10%","3號:12.27%",
                          "7號:11.67%","1號:9.46%","6號:5.86%","4號:4.73%",
                          "10號:3.17%","5號:1.97%","91:0.60%","2號:0.54%",
                          "9號:0.48%","8號:0.36%"),cex = 0.7)

```

接著，假設這10位候選人與"無反應"、"尚未決定"和"91"服從Multinomial distribution，如下Eq(1)

所示，則可以進行區間估計，如Eq(2)所示。

$$
\text{}\textbf{X} \sim  Multinom(n,\textbf{p}), \text{where} \textbf{ p} \text{ equals to } \text{}[p_{1},p_{2},...,p_{12}]. \text{         }(1)
$$

$$
\text{}\hat{se}\text{}(X_{i}) \text{}=\sqrt{\frac{\hat{p_{i}}(\hat{p_{i}}-1)}{n}}\text{}, C.I.(\large{p_{i}})=\hat{p_{i}}\pm Z_{\frac{\alpha}{2}}(2)
$$\

計算 $p_{i}$ 的 confidence interval

```{r}
n <- length(data$v1)
p <- sort(table(data$v5),decreasing = T)/n
se <- ((p*(1-p))/n)^0.5
lower <- p-1.96*se
upper <- p+1.96*se
round(se,3)
CI <- data.frame(matrix(ncol=1))
for (i in 1:13){
   CI[i] <- paste("[",round(lower[i],digits = 3),",",round(upper[i],3),"]") 
}
colnames(CI) <- c("尚未決定","無反應","3號","7號","1號","6號","4號","10號","5號","91","2號","9號","8號")

CI
```
# Question 2

## Data Import

```{r}
#setwd("C:/Users/user/Desktop/教科書/4-1(113-1)/stat_consult/HW2")
library(dplyr)
library(readxl)
library(knitr)
# Read the dataset (adjust the path as necessary)
#file_path <- "cleaned_dataset.xlsx"
#data <- read_excel(file_path)

# View the first few rows of the data to understand its structure
kable(head(data),caption = "head of data")

```

## 把v4中有提及3號候選人的資料挑出

```{r}
library(showtext)

# Enable showtext to use system fonts
showtext_auto()

# Filter data related to Candidate 3
candidate_3_data <- data %>%
  filter(grepl("3號", v4_1) | grepl("3號", v4_2) | grepl("3號", v4_3))

# Group by region and summarize the support count for Candidate 3
support_by_region <- candidate_3_data %>%
  group_by(v1) %>%
  summarize(count = n())
kable(support_by_region, caption = "Table of support by region")
# Group by age and summarize the support count for Candidate 3
support_by_age <- candidate_3_data %>%
  group_by(v6) %>%
  summarize(count = n())
kable(support_by_age, caption = "Table of support by age")

# Group by gender and summarize the support count for Candidate 3
support_by_gender <- candidate_3_data %>%
  group_by(v8) %>%
  summarize(count = n())
kable(support_by_gender, caption = "Table of support by gender")

# Group by education and summarize the support count for Candidate 3
support_by_education <- candidate_3_data %>%
  group_by(v7) %>%
  summarize(count = n())
kable(support_by_education, caption = "Table of support by education")

#plot 
library(ggplot2)
ggplot(support_by_region, aes(x = v1, y = count)) +
  geom_bar(stat = "identity", fill = "steelblue") +
  labs(x = "Region", y = "Count", title = "Barplot of Region Counts") +
  theme_minimal()
ggplot(support_by_age, aes(x = v6, y = count)) +
  geom_bar(stat = "identity", fill = "steelblue") +
  labs(x = "age", y = "Count", title = "Barplot of age Counts") +
  theme_minimal()
ggplot(support_by_education, aes(x = v7, y = count)) +
  geom_bar(stat = "identity", fill = "steelblue") +
  labs(x = "education", y = "Count", title = "Barplot of education Counts") +
  theme_minimal()
ggplot(support_by_gender, aes(x = v8, y = count)) +
  geom_bar(stat = "identity", fill = "steelblue") +
  labs(x = "gender", y = "Count", title = "Barplot of gender Counts") +
  theme_minimal()

```

從上方之表和圖可以發現知道3號候選人有一些地區上和年齡上的差異。

## Chi-squre test

### 性別與地區
```{r}

####################chi-square test##############
# 建立性別與地區的交叉表
gender_region <- table(candidate_3_data$v8, candidate_3_data$v1)

# 檢視交叉表
kable(gender_region,caption ="性別與地區的交叉表")
# 執行卡方檢定 (性別與支持的關聯性)
chi_g_r <- chisq.test(gender_region)

# 顯示檢定結果
print(chi_g_r)

```

從上方的chi-square test 中可以發現其p-value$>0.05$，因此不拒絕虛無假設(地區與性別獨立)，

這代表在知道3號候選人的人們中，候選人不需要因為地區之不同後改變針對性別相關議題的策略。

### 年齡與地區
```{r}

###
# 建立年齡與地區的交叉表
age_region <- table(candidate_3_data$v6, candidate_3_data$v1)


# 檢視交叉表
kable(age_region,caption = "年齡與地區的交叉表")
# 執行卡方檢定 (年齡與地區的關聯性)
chi_a_r <- chisq.test(age_region)

# 顯示檢定結果
kable(chi_a_r$expected,caption = "各分類之期望值")
```

從Table 8來看，有些地方期望值無大於5，因此重新分類，將20-39歲的定義為年輕人，40-59歲定義為
中年人和60歲以上定義為老年人。

```{r}
# 將年齡組別進行合併
candidate_3_data_1 <- candidate_3_data %>%
  mutate(age_group = case_when(
    v6 %in% c("20-29歲", "30-39歲") ~ "年輕人",
    v6 %in% c("40-49歲", "50-59歲") ~ "中年人",
    v6 == "60歲及以上" ~ "老年人",
    TRUE ~ v6  # 保持其他情況不變
  ))

# 建立合併後的年齡與地區的交叉表
age_region_combined <- table(candidate_3_data_1$age_group, candidate_3_data_1$v1)

# 檢視交叉表
kable(age_region_combined,caption = "年齡與地區的交叉表")

# 重新執行卡方檢定
chi_a_r_combined <- chisq.test(age_region_combined)

# 顯示檢定結果
print(chi_a_r_combined) #p-value<0.05，拒絕H0，認識3號的地區和年齡有關。

# 檢視期望頻數
kable(chi_a_r_combined$expected,caption = "各分類之期望值")

library(ggplot2)

# 將交叉表轉換為數據框
age_region_df <- as.data.frame(age_region_combined)

# 創建條形圖來比較各地區的年齡層支持
ggplot(age_region_df, aes(Var1, Freq, fill = Var2)) +
  geom_bar(stat = "identity", position = "dodge") +
  labs(title = "地區與年齡層知名度比較", x = "年齡層", y = "知名度", fill = "地區")
```

因為不知道/拒答的比例不高，將其省略，而從卡方檢定、交叉表和各分類之期望
值可以得到以下結論:

-   **卡方檢定**:
    -   從結果可知其拒絕虛無假設，代表年齡層和地區是有相關的。
    
-   **中西區**：

    -   **老年人**：實際支持 61 人，明顯高於期望支持數 47.53。這說明60歲及以上的年齡層在中西區
    的支持較強，應著重針對這個群體進行宣傳。

    -   **中年人**：實際支持 25 人，低於期望支持數 35.65。這個年齡層的支持度低於預期
    ，可能需要加強宣傳。

    -   **年輕人**：實際支持 4 人，略低於期望支持數 6.38。這個年齡層的支持者數量較少，
    但差異不大，
    應視資源投入情況決定是否加強針對這個群體的宣傳。

-   **北區**：

    -   **老年人**：實際支持 155 人，略低於期望支持數 168.47。這個年齡層支持度仍然
    相當高，但有些低於期望，
    可能需要進一步鞏固這個群體的支持。

    -   **中年人**：實際支持 137 人，高於期望支持數 126.35，這表明這個年齡層對候選人
    的支持較高，
    可以維持此群體的宣傳。

    -   **年輕人歲**：實際支持 25 人，高於期望支持數 22.62，這表明這個年齡層的支持略高於
    期望，可以考慮繼續關注。
    
### 性別與年齡
```{r}

###
# 建立性別與年齡的交叉表
gender_age <- table(candidate_3_data$v8, candidate_3_data$v6)

# 檢視交叉表
kable(gender_age,caption = "性別與地區之交叉表")
# 執行卡方檢定 (性別與地區的關聯性)
chi_g_a <- chisq.test(gender_age)

# 顯示檢定結果
kable(chi_g_a$expected,caption = "性別與地區之期望值")

# 建立合併後的年齡與性別的交叉表
age_gender_combined <- table(candidate_3_data_1$age_group, candidate_3_data_1$v8)

# 檢視交叉表
kable(age_gender_combined,caption = "性別與地區之交叉表")

# 重新執行卡方檢定
chi_a_g_combined <- chisq.test(age_gender_combined)

# 顯示檢定結果
print(chi_a_g_combined) 

# 檢視期望頻數
kable(chi_a_g_combined$expected,caption = "年齡與性別的交叉表之期望值")

```
做與地區和年齡層的卡方檢定的一樣動作，而從上方的表和檢定可知其檢定結果不拒絕虛無
假設，也就是說在知道3號
候選人的樣本中性別和年齡層為獨立的。


使用地圖進行競選策略規劃。

```{r}
library(sf)
#讀地圖檔
map <- st_read("C:/Users/zach1/Desktop/統計/空間地圖/村(里)界(TWD97經緯度)1130807/VILLAGE_NLSC_1130807.shp")
map <- map[map$COUNTYNAME=="臺南市",]
map <- map[map$TOWNNAME=="北區"|map$TOWNNAME=="中西區",]
```

```{r}
#將選擇三號的受訪者建立次數的dataframe
#並把次數併入地圖檔案中，方便後續繪製
candidate_3_data <- data[data$v5=="(3號)",]
num <- data.frame(table(c(candidate_3_data$v2,candidate_3_data$v3)))
num <- num[c(-33,-48,-10),]
colnames(num) <- c("VILLNAME", "Freq")
map <- merge(map,num,by="VILLNAME",all=T)
map[is.na(map)] <- 0
```

```{r}
#分別建立北區與中西區的檔案
library(ggplot2)
summary(map$Freq)
map_N <- map[map$TOWNNAME=="北區",]
map_MW <- map[map$TOWNNAME=="中西區",]
```

由兩區地圖可以看出，三號候選人在西北方有較高的支持度，尤其是在大港里。在東南部分支持者較少。

```{r}
#繪製兩區地圖
coord <- as.data.frame(st_centroid(map))
f <- st_coordinates(st_centroid(map))
ggplot(data = map) +
  geom_sf(aes(fill = Freq)) +
  scale_fill_gradient(low="white",high="red",name = "支持(3)人數",limits=c(0,23))+
  geom_text(data = coord, aes(x = f[,1], y = f[,2], label = coord$VILLNAME), 
          size = 2, color = "black", vjust =0)
```

從單一北區地圖可以看到北區有許多人支持三號候選人。

```{r}
#北區地圖
coord_N <- as.data.frame(st_centroid(map_N))
f_N <- st_coordinates(st_centroid(map_N))
ggplot(data = map_N) +
    geom_sf(aes(fill = Freq)) +
    scale_fill_gradient(low="white",high="red",name = "縣市區",limits=c(0,23))+
    geom_text(data = coord_N, aes(x = f_N[,1], y = f_N[,2], label = coord_N$VILLNAME), 
          size = 2.75, color = "black", vjust =0)

```

從中西區地圖來看，在中西區支持三號候選人的人較少，如果想要增加影響力可以考慮往中西區進行宣傳。

```{r}
#中西區地圖
coord_MW <- as.data.frame(st_centroid(map_MW))
f_MW <- st_coordinates(st_centroid(map_MW))
ggplot(data = map_MW) +
  geom_sf(aes(fill = Freq)) +
  scale_fill_gradient(low="white",high="red",name = "縣市區",limits=c(0,23))+
  geom_text(data = coord_MW, aes(x = f_MW[,1], y = f_MW[,2], label = coord_MW$VILLNAME), 
          size = 2.75, color = "black", vjust =0)
```


#Question 3

```{r}

# Load necessary libraries
library(caret)
library(dplyr)
library(readxl)

# Read the dataset
#file_path <- "cleaned_dataset.xlsx"
#data <- read_excel(file_path)
data <- read_excel("C:/Users/zach1/Downloads/cleaned_dataset.xlsx")


# Create a binary variable to reflect support for Candidate 3
data <- data %>%
  mutate(supports_candidate_3 = ifelse(grepl("3號", v4_1) | grepl("3號", v4_2) | 
                                         grepl("3號", v4_3), 1, 0))

# Select relevant columns for the model (adjust column names as needed)
data <- data %>%
  select(v1, v6, v7, v8, supports_candidate_3)  # Replace with actual column names

# Convert categorical variables to factors
data$v1 <- as.factor(data$v1)  # Region
data$v6 <- as.factor(data$v6)  # Age group
data$v7 <- as.factor(data$v7)  # Education level
data$v8 <- as.factor(data$v8)  # Gender

# Ensure there are no missing values
data <- na.omit(data)

# Set up cross-validation method (e.g., 10-fold cross-validation)
train_control <- trainControl(method = "cv", number = 10)

# Train the logistic regression model using cross-validation
model_cv <- train(supports_candidate_3 ~ ., data = data,
                  method = "glm", family = binomial, trControl = train_control)

# Output the results of cross-validation
print(model_cv)

# Evaluate model performance
predictions <- predict(model_cv, newdata = data)

# Confusion matrix to evaluate the accuracy of the predictions
# confusionMatrix(predictions, as.factor(data$supports_candidate_3))

# Summary of the Approach:
# Random Forest Algorithm: The train() function uses method = "rf" to specify 
# Random Forest as the algorithm.
# Cross-Validation: The model is evaluated using 10-fold cross-validation to provide a
# reliable performance estimate.
# Prediction and Evaluation: Predictions are made on the dataset, and the performance
# is evaluated with a confusion matrix 
# to check the model’s accuracy in predicting support for Candidate 3.

# Benefits:
# Non-linear Relationships: Random Forests can model complex interactions between features.
# Robust to Overfitting: Cross-validation helps to ensure that the model generalizes well.


```

