---
title: "HW2"
date: today
author: Jiang, Tai-Jia
format:
 pdf:
    latex-engine: xelatex  
    include-in-header:
      - text: |
         \usepackage{setspace,relsize}
mainfont: "Microsoft JhengHei UI"
toc: true
---

1.  分析所有候選人的知名度、支持度。

將檔案讀取並檢查。由summary()可以看出，此資料多為類別型變數。

```{r setup, include=FALSE}
library(showtext)
showtext_auto()
par(family = "STKaiti")
```

```{r}
#讀取檔案
library(readxl)
data <- read_excel("C:/Users/zach1/Downloads/cleaned_dataset.xlsx")
head(data)
summary(data)
```

將問題5(若明天就要投票，請問您會把票投給誰?)做為候選人的支持度，並分別列出由小到大的表

格、樣本比例表格與次數的直條圖。

```{r fig.width=10, fig.height=15}
sort(table(data$v5),decreasing = T)
round(sort(table(data$v5),decreasing = T)/length(data$v1),digits = 4)
barplot(table(data$v5))
```

若將樣本比例以圓餅圖表示(如下)，則可以發現去除"無反應"與"尚未決定"的選項，以3號候選人所

佔比例最大(12.27%)，其次為7號候選人(11.67%)。

```{r}
pie(sort(table(data$v5)),cex=0.7)
legend("topleft",legend=c("尚未決定:32.79%","無反應:16.10%","3號:12.27%",
                          "7號:11.67%","1號:9.46%","6號:5.86%","4號:4.73%",
                          "10號:3.17%","5號:1.97%","91:0.60%","2號:0.54%",
                          "9號:0.48%","8號:0.36%"),cex = 0.7)

```

接著，假設這10位候選人與"無反應"、"尚未決定"和"91"服從Multinomial distribution，如下Eq(1)

所示，則可以進行區間估計，如Eq(2)所示。

$$
\text{}\textbf{X} \sim  Multinom(n,\textbf{p}), \text{where} \textbf{ p} \text{ equals to } \text{}[p_{1},p_{2},...,p_{12}]. \text{         }(1)
$$

$$
\text{}\hat{se}\text{}(X_{i}) \text{}=\sqrt{\frac{\hat{p_{i}}(\hat{p_{i}}-1)}{n}}\text{}, C.I.(\large{p_{i}})=\hat{p_{i}}\pm Z_{\frac{\alpha}{2}}(2)
$$\

計算 $p_{i}$ 的 confidence interval

```{r}
n <- length(data$v1)
p <- sort(table(data$v5),decreasing = T)/n
se <- ((p*(1-p))/n)^0.5
lower <- p-1.96*se
upper <- p+1.96*se
round(se,3)
CI <- data.frame(matrix(ncol=1))
for (i in 1:13){
   CI[i] <- paste("[",round(lower[i],digits = 3),",",round(upper[i],3),"]") 
}
colnames(CI) <- c("尚未決定","無反應","3號","7號","1號","6號","4號","10號","5號","91","2號","9號","8號")

CI
```

使用地圖進行競選策略規劃。

```{r}
library(sf)
#讀地圖檔
map <- st_read("C:/Users/zach1/Desktop/統計/空間地圖/村(里)界(TWD97經緯度)1130807/VILLAGE_NLSC_1130807.shp")
map <- map[map$COUNTYNAME=="臺南市",]
map <- map[map$TOWNNAME=="北區"|map$TOWNNAME=="中西區",]
```

```{r}
#將選擇三號的受訪者建立次數的dataframe
#並把次數併入地圖檔案中，方便後續繪製
candidate_3_data <- data[data$v5=="(3號)",]
num <- data.frame(table(c(candidate_3_data$v2,candidate_3_data$v3)))
num <- num[c(-33,-48,-10),]
colnames(num) <- c("VILLNAME", "Freq")
map <- merge(map,num,by="VILLNAME",all=T)
map[is.na(map)] <- 0
```

```{r}
#分別建立北區與中西區的檔案
library(ggplot2)
summary(map$Freq)
map_N <- map[map$TOWNNAME=="北區",]
map_MW <- map[map$TOWNNAME=="中西區",]
```

由兩區地圖可以看出，三號候選人在西北方有較高的支持度，尤其是在大港里。在東南部分支持者較少。

```{r}
#繪製兩區地圖
coord <- as.data.frame(st_centroid(map))
f <- st_coordinates(st_centroid(map))
ggplot(data = map) +
  geom_sf(aes(fill = Freq)) +
  scale_fill_gradient(low="white",high="red",name = "支持(3)人數",limits=c(0,23))+
  geom_text(data = coord, aes(x = f[,1], y = f[,2], label = coord$VILLNAME), 
          size = 2, color = "black", vjust =0)
```

從單一北區地圖可以看到北區有許多人支持三號候選人。

```{r}
#北區地圖
coord_N <- as.data.frame(st_centroid(map_N))
f_N <- st_coordinates(st_centroid(map_N))
ggplot(data = map_N) +
    geom_sf(aes(fill = Freq)) +
    scale_fill_gradient(low="white",high="red",name = "縣市區",limits=c(0,23))+
    geom_text(data = coord_N, aes(x = f_N[,1], y = f_N[,2], label = coord_N$VILLNAME), 
          size = 2.75, color = "black", vjust =0)

```

從中西區地圖來看，在中西區支持三號候選人的人較少，如果想要增加影響力可以考慮往中西區進行宣傳。

```{r}
#中西區地圖
coord_MW <- as.data.frame(st_centroid(map_MW))
f_MW <- st_coordinates(st_centroid(map_MW))
ggplot(data = map_MW) +
  geom_sf(aes(fill = Freq)) +
  scale_fill_gradient(low="white",high="red",name = "縣市區",limits=c(0,23))+
  geom_text(data = coord_MW, aes(x = f_MW[,1], y = f_MW[,2], label = coord_MW$VILLNAME), 
          size = 2.75, color = "black", vjust =0)
```
